臺灣臺南地方法院刑事判決　　　　　　　　　　　　　九十一年度訴字第七一一號
　　公　訴　人　臺灣台南地方法院檢察署檢察官
　　被　　　告　甲○○
右列被告因違反毒品危害防制條例案件，經檢察官提起公訴（九十一年度毒偵字第六
三五號），本院判決如左：
    主  文
甲○○連續施用第一級毒品，處有期徒刑捌月，扣案之第一級毒品海洛因淨重壹點伍
柒公克，沒收銷燬之、毒品之外包裝重貳點柒壹公克，沒收之；又連續施用第二級毒
品，處有期徒刑伍月。應執行有期徒刑壹年，扣案之第一級毒品海洛因淨重壹點伍柒
公克，沒收銷燬之、毒品之外包裝重貳點柒壹公克，沒收之。
    事  實
一、甲○○曾於民國八十八年間，因施用毒品案件，經依台灣高雄地方法院八十八年
    度毒聲字第七三二二號裁定送觀察、勒戒後，因無繼續施用毒品之傾向，由高雄
    地方法院檢察署檢察官於八十八年十月十九日以八十八年度偵字第一六０八號為
    不起訴處分確定在案。詎甲○○竟於五年內仍基於施用第一級毒品海洛因之概括
    犯意，自九十一年二月某日起至同年五月三日晚上七時三十分許止，以注射針筒
    （未扣案）施打之方式，在台南市○○○○街六十巷十二號四樓之七連續多次施
    用第一級毒品海洛因。甲○○又另行起意，基於施用第二級毒品安非他命之概括
    犯意，連續於九十一年四月二十八日、同年四月二十九日間（起訴書誤載為自九
    十一年二月間起至同年五月三日止），在上址以吸食器（未扣案）連續施用第二
    級毒品安非他命三次。嗣於同年五月三日晚上八時許，為警在上開處所搜索時，
    當場在甲○○身上查獲第一級毒品海洛因十小包（淨重一．五七公克，包裝重二
    ．七一公克），並於同年五月三日晚上十時三十五分許採其尿液送驗始知悉上情
    。嗣經本院以九十一年度毒聲值字第五三號（起訴書誤載為九十一年度毒聲字第
    五三號）裁定送觀察、勒戒後，認有繼續施用毒品之傾向。
二、案經台南市警察局第一分局報告臺灣台南地方法院檢察署檢察官偵查起訴。
    理  由
一、右揭犯罪事實，業據被告甲○○於本院審理中坦承不諱，且被告於九十一年五月
    三日晚上十時三十五分經警採尿（檢體編號Ａ一─０七五）檢驗結果，發現其尿
    液有嗎啡及安非他命陽性反應，有台南市警察局第一分局偵辦涉嫌毒品害防制條
    例案送驗尿液及年籍對照表、台南市衛生局九十一年五月十三日（）南市衛驗
    字第九一０二一六號檢驗成績書各一紙在卷（詳本院卷第九頁、第十頁）可稽。
    按海洛因係由嗎啡經化學合成而製得，經注射進入人體後，因代謝而分解又生成
    嗎啡，因此施打海洛因後，由尿液檢驗結果仍為嗎啡反應。是以，被告自白施打
    海洛因，而採尿化驗之結果呈現嗎啡陽性反應，核屬科學上合理之現象。又上開
    海洛因確屬第一級毒品海洛因無訛，業經送請鑑定在案，有法務部調查局九十一
    年六月三日調科壹字第二００００三０五七號鑑定通知書附卷（詳偵卷第二六頁
    ）可憑。綜合上開事證互核相符，是被告連續施用第一級、第二級毒品之行為至
    為明確。此外，被告前於八十八年間，因施用毒品案件，經依台灣高雄地方法院
    裁定送觀察、勒戒後，因無繼續施用毒品之傾向，由高雄地方法院檢察署檢察官
    於八十八年十月十九日以八十八年度偵字第一六０八號為不起訴處分確定，其於
    五年內再犯本件施用毒品之罪，經本院以九十一年度毒聲值字第五三號裁定送觀
    察、勒戒後，仍有繼續施用毒品傾向，有上開不起訴處分書在卷（詳本院卷第二
    一頁）足稽，及台灣高等法院被告全國前案紀錄表在卷可參，復有台灣台南看守
    所九十一年五月二十三日南所文衛字第０九一００００八五五─四號函附之有無
    繼續施用毒品傾向證明書一紙附於偵查卷第十六頁、第十七頁可憑。綜上所查，
    被告自白核與事實相符，本件事證明確，被告犯行堪以認定。
二、查海洛因為第一級毒品，毒品危害防制條例第二條第二項第一款定有明文。又安
    非他命為第二級毒品，復為毒品危害防制條例第二條第二項第二款所明定。核被
    告所為，犯有毒品危害防制條例第十條第一項之施用第一級毒品罪及第十條第二
    項之施用第二級毒品罪。其施用前持有第一級、第二級毒品之低度行為，分別為
    施用第一級、第二級毒品之高度行為所吸收，均不另論罪。被告先後多次施用第
    一級及第二級毒品犯行，均時間緊接，犯罪構成要件相同，均顯係基於概括犯意
    而為，各為連續犯，均應論以一罪，並應依法加重其刑。被告所犯上開連續施用
    第一級及第二級毒品罪間，犯意各別，罪名亦殊，應分論併罰。爰審酌被告犯罪
    之動機、目的、手段、所生危害、施用毒品之次數及期間、犯罪後坦承犯行態度
    良好，及施用毒品自戕身心等一切情狀，量處如主文所示之刑，併定其應執行刑
    ，以資懲戒。再按查獲之毒品，不問屬於犯人與否，均沒收銷燬之，毒品危害防
    制條例第十八條第一項前段定有明文。是以本件扣案之海洛因淨重一．五七公克
    ，應宣告沒收銷燬之。至本件扣案之毒品外包裝重二．七一公克，既係用於包裹
    毒品，防其裸露、逸出、潮濕，便於持有藉以施用，係供施用毒品所用之物，而
    非屬毒品危害防制第十九條第一項規定應沒收之物，應併刑法第三十八條第一項
    第二款規定，宣告沒收之（最高法院九十一年度台上字第四０七六號、第四四一
    六號判決意旨參照），是公訴人一併請求將毒品之外包裝重二．七一公克宣告沒
    收銷燬之，即有未洽。另未扣案被告用以施用第一、二級毒品海洛及安非他命之
    注射針筒及吸食器，已為被告丟棄乙情，業據其供陳在卷（詳本院卷第四一頁）
    ，是上開施用毒品之工具既無證據足資證明尚存在，未免將來執行發生困難，爰
    不併予宣告沒收，附此敘明。
據上論斷，應依刑事訴訟法第二百九十九條第一項前段，毒品危害防制條例第十條第
一項、第二項、第十八條第一項前段、刑法第十一條前段、第五十六條、第五十一條
第五款、第三十八條第一項第二款，判決如主文。
本案經檢察官鄭深元到庭執行職務。
中      華      民      國      九十一    年    十一     月   二十九    日
                                          臺灣臺南地方法院刑事第二庭
                                              審判長法官  侯明正
                                                    法官  鄧希賢
                                                    法官  陳金虎
右正本證明與原本無異。
如不服本判決，應於判決送達後十日內向本院提出上訴狀（應附繕本）。
中      華      民      國      九十一    年    十二     月     二      日
                                              書  記  官  楊建新
附錄法條：
毒品危害防制條例第十條第一項、第二項
施用第一級毒品者，處六月以上五年以下有期徒刑。
施用第二級毒品者，處三年以下有期徒刑。
